# 土地使用权摊销问题

提问人：ysh750319 时间：2010-11-03 14:38:53
我公司是一家外商投资企业， 2008 年 8 月份与当地政府签订投资协议， 08 年 11 月份开始陆续签了三块地的承让协议书，然后开始付款， 2009 年 4 月份奠基开始投资建厂（开始建账）， 09 年 10 月份签订正式的国土转让合同（转让日期也是承让协议书上的日期）， 2010 年 5 月份正式投产，土地使用证在 10 年 3 月份才到手，但土地使用证日期也是签订承让协议书的时间 08 年 11 月份，我公司土地使用权的摊销是从 2010 年 5 月份开始，按 50 年摊销，发现这样少摊了，想调整，请问怎么调整合适：
（ 1 ）按照土地出让金和剩余使用年限（从 2010 年 5 月份开始，剩余 48 年零 7 个月）进行摊销，同时调整今年已摊销额。
（ 2 ）按照土地使用证上的转让日期，按 50 年摊销，以前年度的调整以前年度损益。
我们更倾向于按第一种方式处理，因为按第二种方式对以前年度损益影响金额较大，不知是否可行？税法上有没有相关规定?请多多指教！

回答人：chenyiwei
从会计角度而言，比较适合的做法是自开始实际占用土地时（ 2009 年 4 月奠基）起，将土地出让金按 50 年期限摊销；到 2010 年 5 月正式取得土地使用权证后，将这一时点上的摊余价值根据权证上载明的剩余年限摊销。类似于你说的第二种方法。